臺灣基隆地方法院刑事判決　　　　　　　　　　　　　九十一年度訴字第三一四號
　　公　訴　人　臺灣基隆地方法院檢察署檢察官
　　被　　　告　乙○○
右列被告因詐欺案件，經檢察官提起公訴（九十一年度偵字第九四號），本院判決如
左：
    主  文
乙○○意圖為自己不法之所有，以詐術使人將本人之物交付，處拘役肆拾日，如易科
罰金，以參佰元折算壹日。
    事  實
一、乙○○意圖為自己不法之所有，明知其並無資力且所持有支票號碼為ＡＢ000
    0000號，發票日期為民國九十年十月五日，面額為新台幣（下同）一萬二千
    元之支票乙紙，係其兄黃楨木（原名黃萬居，業經不起訴處分）交付且事後已透
    過黃葉素麗告知已成為金融行庫拒絕往來之支票，竟於九十年九月二十日，持至
    基隆市○○街六十五巷六十一之三號甲○○住處，向甲○○借款一萬元，並佯稱
    十日內清償，若未清償可將該支票提示付款，致甲○○不疑有他，如數交付借貸
    。詎乙○○到期未清償借款，甲○○屆期提示付款遭拒，始知受騙。
二、案經甲○○訴請台灣基隆地方法院檢察署檢察官偵查起訴。
    理  由
一、訊據被告乙○○對持用支票向甲○○借款之過程坦誠不諱，僅辯稱將票據交付甲
    ○○後黃葉素麗才告知其票據不能使用等語。然查，告訴人指述，被告係於九十
    年九月二十日持該紙支票向其借款並約定一個月後清償，並保證如未清償可以提
    示票據兌現以清償借款等語。且證人黃楨木於偵查中證述，本件支票係在八十九
    年間交付與被告乙○○工作工錢，後來其所經營之公司在八十九年十月十六日跳
    票後，其要求會計小姐通知所有持有公司支票之人不要將票據提示。證人黃葉素
    麗亦證稱：公司於八十九年十月間財務發生困難，其曾通知乙○○，該支票不要
    軋進去等語。又該支票帳戶，已於八十九年十二月十五日成為拒絕往來戶，此有
    亞太商業銀行大同分行九十一年三月六日（九一）亞同字第十三號函，及支票及
    其退票理由單影本各一紙在卷可稽，是以被告辯稱係將票據交付告訴人後才受到
    通知票據無法兌現，顯屬卸責之詞，其應於八十九年間即已知悉票據無法兌現之
    事，且其又自承已二年並無收入，顯然被告並無資力清償借款，竟仍持無法兌現
    之支票向告訴人甲○○借貸現款，屆期復未清償借款，其為自己不法所有之詐欺
    犯行甚明。是其所辯，顯係卸飾之詞，殊不足採，其犯行洵堪認定。
二、核被告所為係犯刑法第三百三十九條第一項之詐欺取財罪。爰審酌被告所詐取之
    財物僅有一萬元，且已與告訴人成立訴訟上之和解，承諾一個月後清償借款等一
    切情狀，量處如主文所示之刑及如易科罰金之折算標準。
據上論結，應依刑事訴訟法第二百九十九條第一項前段、刑法第三百三十九條第一項
、第四十一條，罰金罰鍰提高標準條例第一條前段、第二條，判決如主文。
本案經檢察官吳佳齡到庭執行職務。
中      華      民      國      九十一    年      七    月    二十五    日
                                      臺灣基隆地方法院刑事第二庭
                                            法  官    王  翠  芬
右正本證明與原本無異。
對於本件判決如有不服，應於收受送達後十日內，向本院提出上訴書狀，上訴於臺灣
高等法院，並按他造當事人之人數附具繕本。
                                            書記官    明  祖  斌
中      華      民      國      九十一    年七    月    二十六    日
附錄論罪法條
刑法第三百三十九條：
意圖為自己或第三人不法之所有，以詐術使人將本人或第三人之物交付者，處五年以
下有期徒刑、拘役或科或併科一千元以下罰金。
